【裁判字號】    97,聲,1566
【裁判日期】    970828
【裁判案由】    聲請撤銷處分
【裁判全文】
臺灣臺南地方法院刑事裁定              97年度聲字第1566號
聲  請  人  甲○○
即  被  告
                    現於台灣台南看守所羈押中
上列聲明人因毒品案件，對於本院九十七年訴字第一一九三號案
件民國九十七年七月十八日刑事裁定提起抗告，本院裁定如下：
    主  文
原處分撤銷。
聲請駁回。
    理  由
一、聲明意旨略以：如聲明狀所載（如附件）。
二、按依刑事訴訟法第四編規定得提起抗告，而誤為撤銷或變更
    之聲請者，視為已提抗告；其得為撤銷或變更之聲請而誤為
    抗告者，視為已有聲請，刑事訴訟法第四百十八條第二項定
    有明文。另按刑事訴訟法第二百五十八條明定，行合議審判
    之案件，其受命推事僅於訊問被告及蒐集或調查證據，與法
    院或審判長有同一之權限，無為同法第一百二十一條裁定之
    權，該條裁定包括第一百十條之停止羈押在內，受命推事逕
    為此種裁定，仍屬第四百零八條第一項第一款之處分性質，
    當事人對之有所不服，依該條規定，僅得聲請其所屬法院撤
    銷或變更之，殊無向上級法院抗告之餘地，最高法院四十四
    條第台抗字第八０號著有判例可資參照。查被告前因毒品案
    件，經原審法院以被告犯罪嫌疑重大，且所犯之罪為最輕本
    刑五年以上之重罪，並有羈押之必要而予以羈押。嗣被告聲
    請具保停止羈押，原審法院受命法官未經合議逕以獨任程序
    ，於九十七年七月十八日駁回被告具保之聲請。核其性質應
    屬受命法官之處分而非法院裁定。依此，被告就前開處分提
    出「抗告」之舉，亦應屬對前開原審受命法官之處分聲請撤
    銷或變更，而非「抗告」，應由本院另組合議庭審理，合先
    說明。
二、按刑事訴訟法第第一百零九條之命具保、責付或限制住居，
    應以法院之裁定行之，刑事訴訟法第一百二十一條第一項定
    有明文。依此，原審就被告具保停止羈押之聲請，未經合議
    以法院裁定，逕以受命法官之處分為之，與前開規定有違，
    是前開受命法官之處分，其程序容有不當，應予撤銷。
三、上列聲請人即被告因毒品案件，聲請具保停止羈押。查被告
    犯罪嫌疑重大，本院前以被告有刑事訴訟法第一百零一條第
    一項第三款情事，認有羈押之必要，執行羈押。聲請人雖主
    張並無確鑿證據顯示其確有販賣毒品之犯行，認並無羈押之
    原因而聲請具保云云。惟本院調閱原審卷證後，認被告犯罪
    嫌疑確屬重大，且所犯之罪名為最輕本刑五年以上之重罪，
    有羈押之必要，不能因具保而消滅，故聲請人聲請具保停止
    羈押為無理由。另聲請人復陳稱其並無湮滅證據、勾串共犯
    證人之情事，亦無反覆實施犯罪之虞，且無逃亡之虞而聲請
    具保停止羈押云云，惟本院原審係以被告犯罪嫌疑確屬重大
    ，且所犯之罪名為最輕本刑五年以上之重罪為羈押原因，並
    非聲請人所述前開勾串證人、反覆實施犯罪或逃亡之虞等事
    項為羈押原因，故聲請人前開主張容有未洽，尚難採認。
四、綜上所述，本件聲請人聲請具保停止羈押雖無理由，但原處
    分有前揭不當之處，爰刑事訴訟法第四百十六條、第四百十
    九條、第三百六十九條第一項之規定，裁定如主文。
中    華    民    國    97    年    8     月    28    日
                  刑事第十二庭
                      審判長法  官  卓穎毓
                            法  官  莊玉熙
                            法  官  魏玉英
以上正本證明與原本無異。
本件不得抗告。
                            書記官  秦建華
中    華    民    國    97    年    8     月    28    日


司法院資訊處製作；財團法人民間司法改革基金會備份。
